【裁判字號】    95,簡上,65
【裁判日期】    950818
【裁判案由】    違反槍砲彈藥刀械管制條例
【裁判全文】
臺灣屏東地方法院刑事判決              95年度簡上字第65號
上  訴  人  甲○○
即  被  告
                    現於臺灣高雄第二監獄
上列被告因槍砲彈藥刀械管制條例案件，不服本院95年3 月31日
95年度簡字第459 號刑事簡易判決（檢察官聲請簡易判決處刑案
號：94年度偵字第4801號），提起上訴，本院第二審合議庭判決
如下︰
    主      文
上訴駁回。
    事實及理由
一、本案被告即上訴人之犯罪事實、證據及所犯法條，如本院刑
    事簡易判決書所載（如附件）。上訴人則以原審量刑過重云
    云提起上訴。
二、按原審論罪科刑所依之槍砲彈藥刀械管制條例第12條第4 項
    之未經許可持有子彈罪，其法定刑為5 年以下有期徒刑，併
    科新台幣300 萬元以下罰金，原審斟酌被告有多項前科，素
    行不佳，持有依法管制之子彈，具有一定程度危害社會治安
    之可能性，惟犯後坦承犯行，頗有悔意，為累犯須加重其刑
    及其他一切情狀等，量處其有期徒刑6 月，併科罰金新台幣
    5 萬，併諭知主刑部分如易科罰金及易服勞役之折算標準，
    刑度已臻妥適，自無不當，上訴意旨謂量刑過重云云，尚無
    理由，應予駁回。
三、按行為後法律有變更者，適用行為時之法律。但行為後之法
    律有利於行為人者，適用最有利於行為人之法律，刑法第2
    條第1 項定有明文。本件被告於犯罪時之刑法第41條第1項
    前段規定：「犯最重本刑為5 年以下有期徒刑以下之刑之罪
    ，而受6 個月以下有期徒刑或拘役之宣告，因身體、教育、
    職業、家庭之關係或其他正當事由，執行顯有困難者，得以
    1 元以上3 元以下折算一日，易科罰金。」，又被告行為時
    之易科罰金折算標準，修正前罰金罰鍰提高標準條例第2條
    前段（現已刪除）規定，就其原定數額提高為100 倍折算1
    日，則本件被告行為時之易科罰金折算標準，應以銀元30 0
    元折算1 日，經折算為新臺幣後，應以新臺幣900 元折算為
    1 日。惟95年7 月1 日修正公布施行之刑法第41條第1 項前
    段則規定：「犯最重本刑為五年以下有期徒刑以下之刑之罪
    ，而受六個月以下有期徒刑或拘役之宣告者，得以新臺幣一
    千元、二千元或三千元折算一日，易科罰金。」比較修正前
    後之易科罰金折算標準，以95年7 月1 日修正公布施行前之
    規定，較有利於被告，則應依刑法第2 條第1 項前段，適用
    修正前刑法第41條第1 項前段規定，定其折算標準，併此述
    明，而原判決雖未及比較新舊法，然經本院比較結果，亦無
    何違法或不當或不利於被告之處，自無須撤銷原判決，併此
    敘明之。
據上論斷，應依刑事訴訟第455 條之1 第3 項、第368 條、刑法
第2 條第1 項、修正前第41條第1 項前段、罰金罰鍰提高標準條
例第1 條前段、修正前第2 條，判決如主文。
本案經檢察官潘國威到庭執行職務。
中    華    民    國    95    年    8     月    18    日
                  刑事第一庭   審判長法  官  潘正屏
                                     法  官  羅培毓
                                     法  官  曾吉雄
以上正本證明與原本無異。
不得上訴
中    華    民    國    95    年    8     月    18    日
                                     書記官  盧建新


司法院資訊處製作；財團法人民間司法改革基金會備份。
